【裁判字號】    97,易,214
【裁判日期】    970430
【裁判案由】    竊盜
【裁判全文】
臺灣嘉義地方法院刑事判決               97年度易字第214號
公  訴  人  臺灣嘉義地方法院檢察署檢察官
被      告  丙○○
上列被告因竊盜案件，經檢察官提起公訴（九十七年度撤緩偵字
第二四號），被告於準備程序中就被訴事實為有罪之陳述，經本
院裁定改依簡式程序審理，判決如下：
    主  文
丙○○所犯如附表所示七罪，各處並減為如附表所示之刑。附表
編號一、編號三至編號七減刑後之有期徒刑應執行有期徒刑捌月
。
    事  實
一、丙○○分別意圖為自己不法之所有，於附表所示之時間、地
    點，分起犯意，趁附表所示之嘉義市敦煌書局、臺南市敦煌
    書局、雲林縣斗六市田納西書局、嘉義市讀書人文化廣場、
    嘉義市龍瀚文具企業社書店店員未注意之際，分別將附表所
    示之書籍夾帶出去而徒手竊取之。嗣於民國九十五年十二月
    三日下午三時五十五分許，員警在嘉義市○○路三二號前丙
    ○○駕駛之ZM—3046號自小客車，目視車輛後座見異常大量
    書籍，旋詢問丙○○書籍由來，始循線查悉上情。
二、案經嘉義市警察局第二分局報告臺灣嘉義地方法院檢察署檢
    察官偵查起訴。
    理  由
一、本件係經被告丙○○於準備程序當庭表示認罪，而經本院裁
    定以簡式審判程序加以審理，則依據刑事訴訟法第二百七十
    三條之二、同法第一百五十九條第二項之規定，不適用傳聞
    法則有關限制證據能力之相關規定，合先敘明。
二、被告丙○○於附表所示時、地，徒手竊取附表所示書籍等情
    ，業據被告丙○○於警、偵、審坦承不諱，核與證人即附表
    各書店人員戊○○、甲○○、丁○○、乙○○、己○○證述
    情節大致相符，復有搜索同意書、扣押筆錄、扣押物品目錄
    表、扣押物品收據各一份、被告駕駛之ZM—3046號自小客車
    照片四張、嘉義市敦煌書局、龍瀚文具企業社書局監視錄影
    翻拍照片十一張、被告報告單、贓物認領保管單各六份等在
    卷可稽，綜上事證，被告自白確與事實相符，要屬無疑；本
    案事證明確，被告犯行，應堪認定。
三、核被告所為，均係犯刑法第三百二十條第一項普通竊盜罪。
    被告所犯上開各罪之數行為間，時間互異，地點亦有部分不
    同，行為彼此獨立，依一般社會健全觀念，足以明確區隔而
    無從評價為數個舉動之接續施行，是附表所示七次竊盜行為
    各自獨立，犯意各別，應予分論併罰。爰審酌被告高中畢業
    之智識程度，徒手竊取之手段；屢次竊取，及圖不勞而獲之
    動機及目的；依其所述未婚無小孩，從事塑膠用品作業員，
    每月收入二萬多元之生活狀況；所竊取之物品均為書籍，及
    犯後坦承犯行，態度尚佳等一切情狀，分別量處如主文所示
    之刑。另按犯罪在中華民國九十六年四月二十四日以前者，
    除本條例另有規定外，依下列規定減刑：一、死刑減為無期
    徒刑。二、無期徒刑減為有期徒刑二十年。三、有期徒刑、
    拘役或罰金，減其刑期或金額二分之一，中華民國九十六年
    罪犯減刑條例第二條第一項定有明文。本件被告丙○○上揭
    犯行均係在九十六年四月二十四日以前所為，復無不得減刑
    之例外情形，自合於減刑條件，爰依上開條例分別減其宣告
    刑二分之一後如附表所示之刑，並就附表編號一、編號三至
    編號七減刑後之有期徒刑定其應執行刑如主文所示。
四、末查，被告雖深表悔意，然本案被告前經檢察官諭知緩起訴
    後，給予其自新機會，被告於緩起訴期間再為竊盜犯行，檢
    察官因此撤銷緩起訴，顯見被告並無真切悔意，而有再為犯
    罪之可能，自不宜宣告緩刑，並因附表編號一、編號三至編
    號七減刑後所定應執行刑已逾六月，就上揭六罪部分即不得
    為易科罰金之宣告，均附此敘明。
據上論斷，應依刑事訴訟法第二百七十三條之一第一項、第二百
九十九條第一項前段，刑法第三百二十條第一項、第四十一條第
一項前段、第五十一條第五款，刑法施行法第一條之一第一項、
第二項前段，中華民國九十六年罪犯減刑條例第二條第一項第三
款、第七條、第九條、第十條第一項判決如主文。
本案經檢察官蔡彥守到庭執行職務
中    華    民    國    97    年    4     月    30    日
                  刑事第一庭    法  官  黃琴媛
上列正本證明與原本無異。
如不服本判決，應於判決送達後十日內向本院提出上訴狀，上訴
書狀依法應敘述具體理由，如未敘述具體理由者，應於上訴期間
屆滿後二十日內補提理由書於本院（均應附繕本）。告訴人或被
害人如對於本判決不服者，應具備理由請求檢察官上訴，其上訴
期間之計算係以檢察官收受判決正本之日期為準。
中    華    民    國    97    年    4     月    30    日
                                書記官  李彩娥
附錄本判決論罪之法條：
刑法第320條第1項：
意圖為自己或第三人不法之所有，而竊取他人之動產者，為竊盜
罪，處五年以下有期徒刑、拘役或五百元以下罰金。
附表：
┌──┬───────┬───────────┬─────────────┬───────────────┐
│編號│時         間 │ 地                點 │    竊取書籍名稱及數量    │     主               文      │
├──┼───────┼───────────┼─────────────┼───────────────┤
│一  │95年11月26日12│嘉義市敦煌書局（嘉義市│恐龍與史前動物圖鑑、失樂園│丙○○竊盜，處有期徒刑月，減│
│    │時19分許      │東區○○路28號）      │2童年下雪了、泰迪男孩2、水│為有期徒刑壹月又拾伍日。      │
│    │              │                      │猿：人類演化過程的一段迷、│                              │
│    │              │                      │葡萄酒賞味手札、天下第一風│                              │
│    │              │                      │水地理書各一本、漫畫啤酒入│                              │
│    │              │                      │門二本（合計八本）。      │                              │
├──┼───────┼───────────┼─────────────┼───────────────┤
│二  │95年11月28日15│同上                  │王禎和-老鼠捧茶請人客、滾 │丙○○竊盜，處拘役伍拾日，如易│
│    │時許          │                      │滾豬公：豬頭豬腦的世界各一│科罰金，以新臺幣壹仟元折算壹日│
│    │              │                      │本（合計二本）。          │，減為拘役貳拾伍日，如易科罰金│
│    │              │                      │                          │，以新臺幣壹仟元折算壹日。    │
├──┼───────┼───────────┼─────────────┼───────────────┤
│三  │95年11月下旬某│臺南市敦煌書局（臺南市│螢火蟲、台塑王朝、終於悲哀│丙○○竊盜，處有期徒刑月，減│
│    │日日間        │北門路一段159號）     │的外國語、麵包店在襲擊、爵│為有期徒刑壹月又拾伍日。      │
│    │              │                      │士群像2、迴轉木馬的終端各 │                              │
│    │              │                      │一本（合計六本）。        │                              │
├──┼───────┼───────────┼─────────────┼───────────────┤
│四  │95年12月初某日│同上                  │美的覺醒、天地有大美、博物│丙○○竊盜，處有期徒刑月，減│
│    │日間          │                      │館驚魂夜、精實之旅、品牌思│為有期徒刑壹月又拾伍日。      │
│    │              │                      │考很簡單、億到兆的管理、掌│                              │
│    │              │                      │握汽車電子商機、期股投機各│                              │
│    │              │                      │一本（合計八本）。        │                              │
├──┼───────┼───────────┼─────────────┼───────────────┤
│五  │95年12月1日日 │雲林縣斗六市田納西書局│德國戰車、梅岡城故事、慾望│丙○○竊盜，處有期徒刑月，減│
│    │間            │（雲林縣斗六市○○○路│城市單身日記、圖解輕兵器事│為有期徒刑壹月又拾伍日。      │
│    │              │6號）                 │典、哈佛諾頓講座之大師與門│                              │
│    │              │                      │徒、越花越有錢、現代軍艦圖│                              │
│    │              │                      │鑑各一本（合計七本）      │                              │
├──┼───────┼───────────┼─────────────┼───────────────┤
│六  │95年11月至12月│嘉義市讀書人文化廣場（│出賣中國、抓緊時機、客爾古│丙○○竊盜，處有期徒刑陸月，減│
│    │間某日日間    │嘉義市○○路203號）   │納河右岸、夜、七個城市水種│為有期徒刑月。              │
│    │              │                      │愛、非常手腕、多益題型解析│                              │
│    │              │                      │與應考技考、全民英檢中高級│                              │
│    │              │                      │克漏字測驗、全民英檢中高級│                              │
│    │              │                      │精選必讀字典、淚珠與珍珠、│                              │
│    │              │                      │主方控盤手法大曝光、幸福澡│                              │
│    │              │                      │堂、小數點之歌、王建民的智│                              │
│    │              │                      │言智語、細節左右成敗、雅舍│                              │
│    │              │                      │談吃、全民英檢初級題庫、給│                              │
│    │              │                      │我錢的36種法術、11種本領、│                              │
│    │              │                      │神話的誕生、與國王作愛、棋│                              │
│    │              │                      │聖吳清源、劉再復精選集、一│                              │
│    │              │                      │面沿途漫步鏡子、別當正常的│                              │
│    │              │                      │傻瓜、借我一生、古埃及的歷│                              │
│    │              │                      │史、神秘古蘭經、耶穌各一本│                              │
│    │              │                      │（合計二十九本）。        │                              │
├──┼───────┼───────────┼─────────────┼───────────────┤
│七  │95年12月3日14 │嘉義市龍瀚文具企業社（│海天浮沈、誰能破解達文西密│丙○○竊盜，處有期徒刑肆月，減│
│    │時許          │嘉義市○○路77號）    │碼、家樂福傳奇、準備好大幹│為有期徒刑貳月。              │
│    │              │                      │一場、見人見智、我的抒情歐│                              │
│    │              │                      │洲、為台灣補上一堂經濟課、│                              │
│    │              │                      │黃崑巖的人生啟思錄、魔鬼的│                              │
│    │              │                      │顫音舒曼的一生、蔬菜烹調百│                              │
│    │              │                      │科各一本（合計十本）      │                              │
└──┴───────┴───────────┴─────────────┴───────────────┘


司法院資訊處製作；財團法人民間司法改革基金會備份。
